【裁判字號】    99,審易,307
【裁判日期】    990630
【裁判案由】    違反毒品危害防制條例
【裁判全文】
臺灣新竹地方法院宣示判決筆錄        99年度審易字第307 號
公  訴  人  臺灣新竹地方法院檢察署檢察官
被      告  甲○○
指定辯護人  本院公設辯護人  林建和
上列被告因違反毒品危害防制條例案件，經檢察官提起公訴（99
年度毒偵字第323 號）後，聲請本院改依協商程序而為判決，於
中華民國99年6 月30日下午4 時在本院刑事第十一法庭宣示判決
，出席職員如下：
                                      審判長法官  馮俊郎
                                          書記官  蕭汝芳
                                          通  譯  楊德光
法官起立朗讀判決主文、犯罪事實要旨、處罰條文，及告以上訴
限制、期間並提出上訴狀之法院，且諭知記載其內容：
一、主  文：
    甲○○施用第二級毒品，累犯，處有期徒刑柒月。
二、犯罪事實要旨：
（一）甲○○前曾(1)於民國94年6 月間，因竊盜案件，經本院於
      95年10月23日，以95年度易緝字第40號判決，判處有期徒
      刑1 年，嗣於同日確定；復因減刑條例實施，經本院於96
      年10月12日，以96年度聲減字第2592號裁定，減為有期徒
      刑6 月確定。(2)又於94年10月間，因違反毒品危害防制條
      例案件，經本院於96年6 月7 日，以94年度易字第776 號
      判決，判處有期徒刑7 月，嗣於同日確定，並因減刑條例
      實施，經本院於96年11月28日，以96年度聲減字第2870號
      裁定減為有期徒刑3 月又15日，並與上開(1)案件經定應執
      行刑為有期徒刑9 月又15日確定，嗣於97年1 月25日易科
      罰金執行完畢。
（二）甲○○前於88年6 月間，因施用毒品案件，經本院於88年
      6 月7 日，以88年度毒聲字第1121號裁定送觀察、勒戒，
      並於88年6 月7 日入所執行觀察勒戒後，因認無繼續施用
      毒品傾向，於88年6 月23日出所執行完畢，嗣經臺灣新竹
      地方法院檢察署檢察官於88年6 月23日，以88年度偵字第
      4571號為不起訴處分確定。
（三）甲○○不知警惕，又於90年6 月間，因施用毒品案件，經
      本院於90年6 月28日，以90年度毒聲字第1071號裁定送觀
      察、勒戒，於90年8 月17日入所執行觀察勒戒後，因認有
      繼續施用毒品傾向，再經本院於90年9 月28日，以90年度
      毒聲字第1488號裁定，令入戒治處所施以強制戒治1 年，
      於90年10月22日入所執行強制戒治，嗣其強制戒治執行滿
      3 月後，經戒治處所認無繼續戒治之必要，經本院於91年
      3 月18日，以91年度毒聲字第278 號裁定停止戒治，於91
      年4 月10日因停止其處分之出監，所餘戒治期間付保護管
      束，旋其停止戒治所餘戒治期間於91年9 月16日屆滿，因
      期滿未經撤銷，視為強制戒治期滿執行完畢；同時本次非
      法施用第二級毒品犯行，亦經本院於90年11月2 日，以90
      年度易字第840 號判決，判處有期徒刑5 月，嗣於90年12
      月13日確定，並於91年10月29日易科罰金執行完畢。
（四）甲○○竟不知警惕，又於91年12月間，因施用毒品案件，
      經本院於91年12月17日，以91年度毒聲字第1163號裁定，
      令入戒治處所施以強制戒治1 年，於92年1 月22日入所執
      行強制戒治，嗣於93年1 月9 日因法律修正而停止執行；
      同時本次非法施用第二級毒品犯行，亦經本院於92年6 月
      9 日，以91年度易字第945 號判決，判處有期徒刑8 月，
      嗣於92年6 月30日確定，於93年1 月9 日入監執行，並於
      93年9 月8 日縮刑期滿執行完畢。
（五）甲○○仍不知警惕，又於94年10月間，因施用第二級毒品
      案件，經本院於96年6 月7 日，以94年度易字第776 號判
      決，判處有期徒刑7 月，嗣於同日確定。其執行情形詳如
      上述（一）部分。
（六）甲○○不知悔改，又於98年6 月間，因施用第二級毒品案
      件，經本院於98年7 月28日，以98年度竹北簡字第363 號
      判決，判處有期徒刑6 月，嗣於98年8 月31日確定，並於
      98年11月17日易科罰金執行完畢。
（七）甲○○竟不知悔改，於前開強制戒治處分執行完畢釋放後
      ，「5 年內再犯」施用毒品案件，並經法院判處罪刑確定
      後，復基於施用第二級毒品甲基安非他命的犯罪意思，於
      98年11月11日某時許，在其位於新竹縣竹東鎮○○街之住
      處內，以將甲基安非他命放在錫箔紙上，再以火燒烤，吸
      其煙霧之方式，施用第二級毒品甲基安非他命1 次。嗣於
      98年11月13日晚上7 時30分許，因另案經警拘提到案，復
      經其同意採集其尿液送驗結果，呈甲基安非他命陽性反應
      ，始悉上情。
三、處罰條文：
    毒品危害防制條例第10條第2 項，刑法第11條前段、第47條
    第1 項。
四、協商判決除有刑事訴訟法第455 條之4 第1 項第1 款於本訊
    問程序終結前，被告撤銷協商合意或檢察官撤回協商聲請者
    ；第2 款被告協商之意思非出於自由意志者；第4 款被告所
    犯之罪非第455 條之2 第1 項所定得以協商判決者；第6 款
    被告有其他較重之裁判上一罪之犯罪事實者；第7 款法院認
    應諭知免刑或免訴、不受理者情形之一，及違反同條第2 項
    「法院應於協商合意範圍內為判決；法院為協商判決所科之
    刑，以宣告緩刑或2 年以下有期徒刑、拘役或罰金為限」之
    規定者外，檢察官與被告均不得上訴。
五、如有前項得上訴之情形，得自收受宣示判決筆錄送達之日起
    10日內，向本院提出上訴書狀，上訴於第二審法院。
中    華    民    國    99    年    6     月    30    日
                    刑事第九庭書  記  官      蕭汝芳
                              審判長法官      馮俊郎
以上筆錄正本係照原本作成。
中    華    民    國    99    年    6     月    30    日
                              書  記  官      王思穎
附錄本案處罰實體法條全文：
毒品危害防制條例第10條第2 項：
施用第二級毒品者，處3 年以下有期徒刑。

司法院資訊處製作；財團法人民間司法改革基金會備份。
